# Luis Jesus Diaz

 ☑ luis@drconopoima.com
 - 

 ⊕ drconopoima.com - 

 ⊕ Madrid, Spain

inkedin.com/in/drconopoima - github.com/drconopoima

### RESUMEN PROFESIONAL

Especialista meticuloso y de aprendizaje rápido de tecnología de la información (IT) con 3 años de experiencia en desarrollo web. Enfoque sistemático para el aseguramiento de la calidad al realizar pruebas a profundidad, basado en la capacidad de adaptación a dispositivos móviles, la accesibilidad y la anticipación del comportamiento de los usuarios.

## **HABILIDADES**

#### LENGUAJES DE PROGRAMACIÓN HABILIDADES CLAVE **HERRAMIENTAS** •HTML5, CSS3 •Interfaz y Experiencia de Usuario (UI, UX) Browser DevTools (Debugger) •Metodología Agil (Kanban, Scrum) Javascript (Jquery) Bootstrap, Materialize CSS •Google Apps Script •Control de versiones (Git, Jira) •Atom, iPython, IDEs •Optimización de motores de búsqueda (SEO) VirtualBox •React.js + Redux •Python (NumPy, Matplotlib, SciPy) Análisis de Datos •Wordpress, OctoberCMS, Grav

# EXPERIENCIA LABORAL

QUALIA ANALYTICS; California, EE.UU/Bedfordshire, Reino Unido (trabajo a distancia)

09/2016 - 08/2018

Gerente de Operaciones Técnicas (IT) (2018); Gerente de Operaciones (2017); Asociado de Operaciones

# Gerente de Operaciones Técnicas (IT)

11/2017 - 08/2018

Revisión, resolución de problemas, control de calidad, instalación y mantenimiento de software. Soporte avanzado.

- •Dirección de 2 desarrolladores y coordinación, entrenamiento y supervisión de 6 asociados técnicos y un diseñador.
- •*Incremento en un 90% en la identificación y reporte de errores* en el entorno de pruebas mediante el establecimiento de procedimientos en profundidad para el control de versiones y las pruebas con Jira y Gitlab, lo que mejora en gran medida *la estabilidad de las versiones* de software.
- •Entrega de sistemas de evaluación **a más de 50 instituciones de todo el mundo en 11 idiomas**, abordando una amplia gama de necesidades para múltiples mecanismos de encuestado y barreras tecnológicas de los usuarios.
- Agilización en tiempos de construcción promedios de sistemas de encuestas desde 11 horas hasta 3 horas al estandarizar los sistemas de evaluación y automatizar generación de Paquetes de Bienvenida con Google Slides API.
- Automatización de tareas administrativas que permitió acelerar procesos internos y reducir incidencia de errores.
   Generación de papeleo (propuestas, contratos internos y externos) Seguimiento de clientes, proyectos y eventos.
- •Revisión, supervisión e implementación de mejoras en la plataforma de protección de la privacidad y cambios en la documentación de las políticas para cumplir con el *Reglamento General de Protección de Datos (GDPR) de la UE*.
- •Integración de sistemas externos mediante el uso de *webhooks* para ejecutar acciones personalizadas basadas en las respuestas de una encuesta iniciadora. Plataformas enlazadas incluyen: Jira, Hubspot, Trello, Xero, Quickbooks.

# Gerente de Operaciones

02/2017 - 10/2017

Gestión de proyectos. Optimización de Email Marketing. Desarrollo web compatible con dispositivos móviles.

- •Mejora a procedimientos administrativos para el procesamiento de facturas, la revisión y la categorización de las actividades de los empleados mediante la creación de una hoja de cálculo en línea con rutinas de cálculo escritas en Google Apps Script para facilitar el reporte de tiempo invertido, asignar actividades por proyecto y generar facturas.
- •Reestructuración de la estrategia de *marketing* mediante la creación de plantillas de *email* con capacidad de adaptación a dispositivos móviles y con secciones modulares categorizadas por temáticas de formación, así como inclusión de iconos llamativos (*Font Awesome*) para mejorar la legibilidad y comunicación efectiva de los temas.
- •Diseño de pruebas A/B de campañas de correo electrónico para evaluar el impacto de mejoras a la plantilla HTML.

☑ luis@drconopoima.com - ⓓ drconopoima.com - ❶ Linkedin - ☑ Github

# Asociado de Operaciones

09/2016 - 01/2017

Implementación y entrega de sistemas de evaluación. Soporte al cliente. Gestión de la publicidad por email.

- Mantenimiento y administración de 3 páginas hechas con October CMS y Wordpress, basadas en Material Design.
- Desarrollo de una calculadora de costos de proyecto usando Javascript con conversión de moneda mediante API.
- Dirección de pruebas sistemáticas de las páginas web y resolución de errores de CSS y Javascript.

# AUTÓNOMO; Caracas, Venezuela (trabajo a distancia)

10/2015 - 08/2016

#### **Analista de Datos**

- •Dirigir un equipo de 4 personas para procesar datos en 11000 archivos pdf creando una interfaz usando un formulario web para la entrada de datos a una API.
- •Investigación, análisis e informe sobre la cultura laboral, igualdad de género y minorías en empresas de tecnología.

# **EDUCACIÓN**

# UNIVERSIDAD SIMON BOLIVAR; Caracas, Venezuela

2015

# Ingeniero Químico

Calificación equivalente: 3.0/4.0

# UDEMY, COURSERA, LARACASTS; Cursos en línea

2016 - 2018

Cursos de desarrollo web. Temas: HTML5, CSS3, Javascript, JQuery, React.js, Redux, PHP.

# ENTHOUGHT, COURSERA; Cursos en línea

2014 - 2016

Python aplicado al Análisis de Datos en Ciencias e Ingenierías. Temas: Python, Matplotlib, Numpy, Scipy, Pandas.

# HABILIDADES DE SOFTWARE ADICIONALES

**Sistemas Operativos** Linux, Windows, Android, iOS, ChromeOS.

**Lenguajes Adicionales** Matlab, PHP, Expresiones Regulares (Regex), Bash, Markdown (Github).

Misceláneos Jira, Asana, Slack, Discord, Hubstaff, SSH, MailChimp, Hubspot, GSuite, Teamviewer,

Google Analytics, Microsoft Visio, Office (Word, Excel, PowerPoint), Let's Encrypt, APIs.

# **PORTAFOLIO**

**ZOOWISE.ORG** Sitio *web* multilingüe del proyecto basado en October CMS y Materialize CSS.

**DRCONOPOIMA.COM** Blog multilingüe, portafolio y hoja de vida personal construido con Grav CMS y Bootstrap.

**SALVATUVOTO.COM** Antiguo sitio de activismo social y político venezolano basado en Wordpress.

#### **PROYECTOS**

- •Módulo de MATLAB para simulación de destilación multicomponente utilizando métodos cortos y rigurosos mediante la aplicación de métodos numéricos y programación orientada a objetos. Enlace en Github
- Paquetes de Diferenciación Numérica Multivariable usando Matlab y Python mediante el método
   Newton-Raphson y modelos de regresión polinomial de 3 y 5 puntos.
   Enlaces en Github: Python y Matlab
- •Bot de Twitter para mejorar visitas en listados de *e-commerce* utilizando tendencias y etiquetando cuentas públicas de venta, generando contenido original con cadenas de Markov como requiere la política de la API.

  <u>Cuenta Bot</u>

#### **IDIOMAS**

**Español** Nativo Inglés Altamente competente (C1)